臺灣臺中地方法院刑事判決　
111年度訴字第913號
公  訴  人  臺灣臺中地方檢察署檢察官
被      告  湯鑒文





指定辯護人  本院公設辯護人蔡育萍
上列被告因毒品危害防制條例案件，經檢察官提起公訴（111年
度毒偵字第905號），檢察官聲請法院改依協商程序而為判決，
本院合議庭裁定由受命法官獨任進行協商判決程序，判決如下：
    主    文
湯鑒文施用第一級毒品，累犯，處有期徒刑捌月。扣案之第一級
毒品海洛因貳包（驗餘合計淨重零點玖玖公克），均沒收銷燬之
。
    犯罪事實及理由
一、本案犯罪事實及證據均引用附件檢察官起訴書之記載。
二、本件經檢察官與被告湯鑒文於審判外進行協商而達成合意，
    且被告業已認罪，其合意內容如主文所示。經查，上開協商
    合意並無刑事訴訟法第455條之4第1 項所列各款情形之一，
    檢察官聲請改依協商程序而為判決，本院爰不經言詞辯論，
    於協商合意範圍內為協商判決，合予敘明    。
三、應適用之法條：刑事訴訟法第455條之2第1項、第455條之4
    第2項、第455條之8、第454條第2項，毒品危害防制條例第1
    0條第1項、第2項、第18條第1項前段，刑法第11條前段、第
    47條第1項、第55條。
四、協商判決除有刑事訴訟法第455條之4第1項第1款於本訊問程
    序終結前，被告撤銷協商合意或檢察官撤回協商聲請者；第
    2款被告協商之意思非出於自由意志者；第4款被告所犯之罪
    非第455條之2第1項所定得以聲請協商判決者；第6款被告有
    其他較重之裁判上一罪之犯罪事實者；第7款法院認應諭知
    免刑或免訴、不受理者情形之一，或違反同條第2項「法院
    應於協商合意範圍內為判決。法院為協商判決所科之刑，以
    宣告緩刑、2年以下有期徒刑、拘役或罰金為限」之規定者
    外，不得上訴。
五、本件如有上開得上訴之情形，而不服本件判決，應於送達判
    決後20日內向本院提出上訴書狀，並應敘述具體理由；其未
    敘述上訴理由者，應於上訴期間屆滿後20日內向本院補提理
    由書（均須按他造當事人之人數附繕本）「切勿逕送上級法
    院」。
本案經檢察官吳錦龍提起公訴及到庭執行職務。
中　　華　　民　　國　　111 　年　　7 　月　  25 　　日 
　　            刑事第二十二庭    法　官  林源森
以上正本證明與原本無異。
　　                              書記官  陳錫威 　　
中　　華　　民　　國　　111 　年　　7 　月　  25 　　日
附錄論罪科刑法條全文：
毒品危害防制條例第10條
施用第一級毒品者，處6月以上5年以下有期徒刑。
施用第二級毒品者，處3年以下有期徒刑。

附件：
臺灣臺中地方檢察署檢察官起訴書                     棠股
                                   111年度毒偵字第905號
    被　　　告　湯鑒文　男　43歲（民國00年0月00日生）
　　    　　　　　　　　籍設臺中市○○區○○路0○00號(臺    
                        中○○○○○○○○○)
    　　　　　　　　　　現居苗栗縣○○市○○路0段000號
　　　　　　　　　　　　國民身分證統一編號：Z000000000號
上列被告因違反毒品危害防制條例案件，業經偵查終結，認應提
起公訴，茲將犯罪事實及證據並所犯法條分敘如下：
　　　　犯罪事實
一、湯鑒文前因施用毒品案件，經依法院裁定送觀察、勒戒後，
    認無繼續施用毒品之傾向，於民國110年9月28日執行完畢釋
    放出所，經本署檢察官以109年度毒偵字第3501號、第3857
    號及第4262號、110年度毒偵字第74號、第2507號為不起訴
    處分確定。另因施用毒品案件，經臺灣臺中地方法院以104
    年度訴字第361號判決判處有期徒刑8月、5月確定(下稱第1
    案)；復因施用毒品案件，經同法院以104年度審訴字第875
    號判決判處有期徒刑8月、4月確定(下稱第2案)；又因施用
    毒品等案件，經同法院以104年度審訴字第1547號判決判處
    有期徒刑11月、1年，應執行有期徒刑1年8月確定(下稱第3
    案)；再因轉讓第一級毒品等案件，經同法院以104年度訴字
    第959號判決判處有期徒刑1年2月、7月、10月，應執行有期
    徒刑1年10月確定(下稱第4案)；前揭第1案至第4案另經同法
    院以105年度聲字第2371號裁定應執行有期徒刑5年確定，而
    於108年10月18日縮短刑期假釋並付保護管束，且於109年5
    月8日保護管束期滿未經撤銷，視為執行完畢。詎仍未戒除
    毒癮，其於前開觀察、勒戒執行完畢釋放後3年內，復基於
    施用第一級毒品海洛因及第二級毒品甲基安非他命之犯意，
    於111年2月6日10時許，在臺中市○○區○○街00號5樓，以將海
    洛因、甲基安非他命混合置入玻璃球燒烤吸食煙霧方式，同
    時施用第一級毒品海洛因及第二級毒品甲基安非他命1次。
    嗣於111年2月6日19時20分許，在臺中市○○區○○路000號前時
    ，湯鑒文因另案遭臺灣臺中地方法院發布通緝而為警逮捕，
    經警對湯鑒文實施附帶搜索後，扣得2包海洛因(驗餘淨重共
    0.99公克)及未含毒品成分之黃色粉末1包(驗餘淨重0.08公
    克)，復徵得其同意，於111年2月6日20時47分許採集其尿液
    送驗後，結果呈可待因、嗎啡、安非他命、甲基安非他命陽
    性反應，而查悉上情。
二、案經臺中市政府警察局第六分局報告偵辦。
　　　　證據並所犯法條
一、上開犯罪事實，業據被告湯鑒文於警詢及本署偵查中均坦承
    不諱，復有員警職務報告書、臺中市政府警察局第六分局搜
    索扣押筆錄、扣押物品目錄表、扣押物品收據、扣押物品清
    單、勘察採證同意書、臺中市政府警察局第六分局偵辦毒品
    案件尿液檢體對照表、臺中市政府警察局第六分局查獲涉嫌
    毒品案件毒品初驗報告、欣生生物科技股份有限公司於111
    年2月23日出具之濫用藥物尿液檢驗報告及法務部調查局濫
    用藥物實驗室鑑定書各1份、臺中市政府警察局第六分局何
    安派出所偵辦案資料相片5張、贓證物品照片2張等在卷可稽
    ，足認被告自白與事實相符，其犯嫌洵堪認定。
二、按海洛因及甲基安非他命分別係毒品危害防制條例第2條第2
    項第1款、第2款所定之第一級及第二級毒品，不得非法持有
    、施用。而甲基安非他命或海洛因大多分開使用，但下列情
    況會有混用時候：㈠有些海洛因使用者喜好加入甲基安非他
    命以增加其舒暢感；㈡原先使用甲基安非他命者開始嚐試使
    用海洛因時；㈢有些海洛因成癮者偶而會施用甲基安非他命
    來消除海洛因戒斷時出現之不舒服症狀；㈣有些海洛因被販
    毒者加入甲基安非他命以增加其重量。因此，在上述之第㈠
    及第㈡情況下，較為常見甲基安非他命和海洛因同時放在玻
    璃球內燒烤吸用，這兩種藥物同時施用不會引起排斥，甚至
    在欣快感方面有被加強之可能，此有臺灣高等法院臺中分院
    109年度上訴字第1074號判決可資參照，則被告供稱其混合
    上開2種毒品施用等語，尚屬有據。是核被告所為，係犯毒
    品危害防制條例第10條第1項之施用第一級毒品及同條例第2
    項之施用第二級毒品等罪嫌。又被告於施用前持有海洛因、
    甲基安非他命之低度行為，為施用海洛因、甲基安非他命之
    高度行為所吸收，俱不另論罪。另被告同時施用第一級毒品
    及第二級毒品，係以一行為同時觸犯上開2罪名，為想像競
    合犯，請依刑法第55條之規定，從一重之施用第一級毒品罪
    處斷。又被告曾受犯罪事實欄所載之有期徒刑執行完畢，此有
    全國刑案資料查註表在卷足參，其於5年內故意再犯本件有期徒
    刑以上之罪，為累犯，請依刑法第47條第1項規定及司法院大
    法官釋字第775號解釋意旨，裁量是否加重其刑。至扣案之海
    洛因2包，經送驗結果均含有第一級毒品海洛因成分乙節，
    有上開法務部調查局濫用藥物實驗室鑑定書在卷可考，請依
    毒品危害防制條例第18條第1項前段之規定，沒收銷燬之。
    另被告於本署偵查中陳稱：毒品來源係「小彭」提供給伊，
    但伊不知道「小彭」之真實姓名年籍資料等語，有111年2月
    7日訊問筆錄可按，是被告尚無從依毒品危害防制條例第17條
    第1項規定，減輕或免除其刑，附此敘明。
三、依刑事訴訟法第251條第1項提起公訴。
　　此　致
臺灣臺中地方法院
中　　華　　民　　國　 111　　年　　4 　　月　　15　　日
　　　　　　　　　　　　　　　檢　察　官　吳錦龍
本件正本證明與原本無異
中　　華　　民　　國　 111　　年　　5 　　月　　5 　　日
                              書  記  官  陳郁樺
所犯法條　　
毒品危害防制條例第10條
施用第一級毒品者，處 6 月以上 5 年以下有期徒刑。
施用第二級毒品者，處 3 年以下有期徒刑。